【裁判字號】    92,簡上,25
【裁判日期】    921028
【裁判案由】    竊盜
【裁判全文】
臺灣宜蘭地方法院刑事判決                          九十二年度簡上字第二五號
    上  訴  人  臺灣宜蘭地方法院檢察署檢察官
    被      告  丁○○
右列公訴人因被告竊盜案件，不服臺灣宜蘭地方法院羅東簡易庭九十二年度羅簡字第
一六三號，中華民國九十二年七月十日第一審判決（起訴案號：臺灣宜蘭地方法院檢
察署九十二年度偵字第一五六０號）提起上訴，暨臺灣宜蘭地方法院檢察署移
（同署九十二年度偵字第一八七六號），本院合議庭認不宜以簡易程序第二審合議庭
審理，改以通常程序第一審合議庭判決如左：
    主  文
原判決撤銷。
丁○○連續攜帶兇器、毀越門扇竊盜，處有期徒刑捌月。一字形起子、剪刀、鐵撬各
壹支及噴燈壹具均沒收之。
    事  實
一、丁○○基於為自己不法所有之概括犯意，自民國九十二年一月中旬某日起，至同
    年三月十七日凌晨一時三十分許止，先後於附表所示之時間、地點，以附表編號
    一至三之方式連續竊得他人動產，附表編號四部分則於尚未得手之際即遭查獲。
    嗣分別於九十二年三月十七日凌晨一時五十分許，為警在宜蘭縣五結鄉○○○路
    一八二巷十六號正勉堂內廁所內，當場查獲其所實施如附表編號四之竊盜行為，
    並經警於九十二年六月十八日借提詢問後，自承尚涉犯如附表編號一至三之三項
    竊盜犯行。
二、案經宜蘭縣警察局羅東分局報告臺灣宜蘭地方法院檢察署檢察官偵查起訴暨移送
    併辦。
    理  由
一、按第二審法院因原審判決未諭知管轄錯誤不當而撤銷之者，如第二審法院有第一
    審之管轄權，應為第一審之判決，刑事訴訟法第三百六十九條第二項定有明文。
    查本件檢察官上訴及移送併辦部分，因案情繁雜為免影響被告審級救濟權利，實
    不宜逕以簡易程序進行，本院乃準用首揭法條規定，改以通常程序自為第一審判
    決，合先敘明。
二、右揭事實，迭據被告丁○○自警詢至偵審中到庭坦承不諱，核與被害人丙○○、
    甲○○、乙○○、戊○○及證人黃國昇先後於警詢中指證情節大致相符，復有現
    場模擬相片二十幀及現場草圖、金飾買賣交易資料查詢紀錄表各一份存卷可佐，
    足徵被告之自白皆與真實相符，洵可採憑。本件事證至臻明確，被告犯行均堪認
    定，應予依法論科。
三、按一字形起子、剪刀及鐵撬皆屬金屬製品，質地堅硬且尖銳鋒利，客觀上均足以
    對人之生命、身體造成危害，皆當屬兇器。又窗戶依社會通常觀念具有防閑作用
    ，應為安全設備之一。是核被告所實施如附表所示之行為，各係犯如附表法條欄
    所示之竊盜罪名。其先後四次竊盜犯行，時間緊接，方法相同，觸犯基本構成要
    件相同之罪，顯係基於概括犯意反覆為之，應依刑法第五十六條連續犯之規定，
    論以情節較重之刑法第三百二十一條第一項第二款、第三款之攜帶兇器、毀越門
    扇竊盜之一罪，並依法加重其刑。至被告於如附表編號四之竊盜行為前，雖攜帶
    其所有客觀上足以對人之生命、身體造成危害之兇器螺絲起子前往宜蘭縣五結鄉
    ○○○路一八二巷十六號正勉堂外，惟其並未使用所攜帶之螺絲起子及手電筒入
    內行竊，反係以徒手抽開依社會通常觀念具有防閑作用之安全設備窗戶後攀爬進
    入，而將所攜帶之螺絲起子及手電筒置放正勉堂外，此據被告供陳明確，亦核與
    證人黃國昇於警詢中指證情節契合一致，自難謂其徒手踰越安全設備入內行竊之
    行為外，尚涉有攜帶兇器竊盜之罪行。公訴意旨認被告此部分之所為，係犯刑法
    第三百二十一條第一項第二款攜帶兇器竊盜罪，容有誤會，附此敘明。原審認被
    告罪證明確予以論罪科刑，固非無見，然被告係承同一概括犯意所為之犯罪事實
    ，原審僅就附表編號四部分論處被告涉犯刑法第三百二十一條第一項第二款、第
    三款之攜帶兇器、毀越安全設備竊盜未遂罪名，除未及審酌如附表編號一至三部
    分之竊盜事實外，亦對附表編號四之踰越安全設備竊盜罪行認定為刑法第三百二
    十一條第一項第二款、第三款、第二項之攜帶兇器、毀越安全設備竊盜未遂罪，
    此部分原審之認定亦有未恰，上訴人上訴非無理由，應由本院撤銷原判決並自為
    判決。審酌被告年僅二十六歲，身強力壯，竟不思憑己力賺取財富，反屢於夜間
    以攜帶兇器或踰越安全設備之方式進入廟內行竊金牌抑或香油錢，嚴重破壞社會
    整體防衛機制，情節匪淺，惟念其年輕識淺，犯後均坦承犯行，態度良好及其犯
    罪動機、目的、手段及造成被害人及社會整體侵害等一切情狀，爰酌情量處如主
    文所示之刑，以資警懲。至被告於附表編號一至三所攜帶使用之一字形起子、剪
    刀、鐵撬及噴燈等物，皆屬被告所有且均存放被告住處而未滅失，此經被告自承
    在卷可查，應依刑法第三十八條第一項第二款之規定，併予宣告沒收之。至扣案
    螺絲起子及手電筒各一支，雖為被告所有之物，然皆非其供犯罪所用之物，已詳
    前述，是扣案螺絲起子及手電筒因與刑法第三十八條之規定不合，爰不併為沒收
    之諭知，特此述明。
據上論斷，應依刑事訴訟法第三百六十九條第一項前段、第二項、第三百六十四條、
第二百九十九條第一項前段，刑法第三百二十一條第一項第二款、第三款、第五十六
條、第三十八條第一項第二款，判決如主文。
本案經檢察官吳慧蘭到庭執行職務
中      華      民      國      九十二      年    十    月    二十八    日
                               臺灣宜蘭地方法院刑事第二庭
                                    審判長法  官  黃 永 勝
                                          法  官  林 楨 森
                                          法  官  陳 嘉 年
右正本證明與原本無異。
如不服本判決，應於判決送達後十日內向本院提出上訴狀。（應附繕本）
                                          書記官  詹 玉 惠
中      華      民      國      九十二      年    十    月    二十九    日
附錄本案論罪科刑法條
刑法第三百二十一條第一項第二款、第三款
犯竊盜罪而有左列情形之一者，處六月以上五年以下有期徒刑：
二、毀越門扇、牆垣或其他安全設備而犯之者。
三、攜帶兇器而犯之者。
前項之未遂犯罰之。
附表
┌──┬────┬──────┬───┬──────┬─────┬───┐
│編號│時    間│地        點│被害人│竊得財物    │竊取方法  │ 法條 │
├──┼────┼──────┼───┼──────┼─────┼───┤
│一  │九十二年│宜蘭縣冬山鄉│丙○○│功德箱內新臺│自大安廟廟│刑法第│
│    │一月中旬│大安路三九八│      │幣（下同）六│後大樹爬上│三百二│
│    │某日凌晨│號夜間無人居│      │千元        │二樓後，再│十一條│
│    │十二時許│住之大安廟內│      │            │自大安廟未│第一項│
│    │之夜間  │            │      │            │上鎖之正門│第三款│
│    │        │            │      │            │進入，並持│之攜帶│
│    │        │            │      │            │其所有客觀│器竊盜│
│    │        │            │      │            │上足以對人│罪    │
│    │        │            │      │            │之生命、身│      │
│    │        │            │      │            │體造成危害│      │
│    │        │            │      │            │之兇器一字│      │
│    │        │            │      │            │形起子、剪│      │
│    │        │            │      │            │刀、鐵撬及│      │
│    │        │            │      │            │犯罪工具噴│      │
│    │        │            │      │            │燈撬開功德│      │
│    │        │            │      │            │箱行竊得手│      │
├──┼────┼──────┼───┼──────┼─────┼───┤
│二  │九十二年│宜蘭縣冬山鄉│甲○○│金牌約十九、│以其所有客│第三百│
│    │二月中旬│建國路二０三│      │二十面及現金│觀上足以對│二十一│
│    │某日凌晨│號夜間無人居│      │二萬餘元    │人之生命、│條第一│
│    │之夜間  │住之昭靈宮  │      │            │身體造成危│項第二│
│    │        │            │      │            │害之兇器一│款、第│
│    │        │            │      │            │字形起子、│三款之│
│    │        │            │      │            │剪刀、鐵撬│攜帶兇│
│    │        │            │      │            │及犯罪工具│器、毀│
│    │        │            │      │            │噴燈破壞昭│越門扇│
│    │        │            │      │            │靈宮門蹲後│竊盜罪│
│    │        │            │      │            │進入，再持│      │
│    │        │            │      │            │所攜帶客觀│      │
│    │        │            │      │            │上足以對人│      │
│    │        │            │      │            │之生命、身│      │
│    │        │            │      │            │體造成危害│      │
│    │        │            │      │            │之兇器一字│      │
│    │        │            │      │            │形起子、剪│      │
│    │        │            │      │            │刀、鐵撬及│      │
│    │        │   │      │            │犯罪工具噴│      │
│    │        │            │      │            │燈破壞保險│      │
│    │        │            │      │            │箱及辦公室│      │
│    │        │            │      │            │鐵櫃而行竊│      │
│    │        │            │      │            │得手      │      │
├──┼────┼──────┼───┼──────┼─────┼───┤
│三  │九十二年│宜蘭縣羅東鎮│乙○○│金牌八面及現│於九十二年│刑法第│
│    │二月二十│中山路一六九│      │金一萬零八十│二月二十四│三百二│
│    │五日凌晨│號夜間無人居│      │元          │日二十時許│十一條│
│    │某時許之│住之奠安宮  │      │            │進入奠安宮│第一項│
│    │夜間    │            │      │            │內躲藏，迄│第三款│
│    │        │            │      │            │至同日二十│之攜帶│
│    │        │            │      │            │一時許宮內│兇器竊│
│    │        │            │      │            │員工皆已離│盜罪  │
│    │        │            │      │            │去後，方以│      │
│    │        │            │      │            │所攜帶客觀│      │
│    │        │            │      │            │上足以對人│      │
│    │        │            │      │            │之生命、身│      │
│    │        │            │      │            │體造成危害│      │
│    │        │            │      │            │之兇器一字│      │
│    │        │            │      │            │形起子、剪│      │
│    │        │            │      │            │刀、鐵撬及│      │
│    │        │            │      │            │犯罪工具噴│      │
│    │        │            │      │            │燈破壞鐵櫃│      │
│    │        │            │      │            │而行竊得手│      │
├──┼────┼──────┼───┼──────┼─────┼───┤
│四  │九十二年│宜蘭縣五結鄉│戊○○│            │徒手將正勉│刑法第│
│    │三月十七│興盛北路一八│      │            │堂百葉窗抽│三百二│
│    │日凌晨一│二巷十六號夜│      │            │起後攀爬客│十一條│
│    │時三十分│間無人居住之│      │            │觀上具有防│第一項│
│    │許之夜間│正勉堂      │      │            │閑作用之安│第二款│
│    │        │            │      │            │全設備窗戶│、第二│
│    │        │            │      │            │後入內行竊│項之踰│
│    │        │            │      │            │，然未得手│越安全│
│    │        │            │      │            │之際即遭查│設備竊│
│    │        │            │      │            │獲而無法遂│盜未遂│
│    │        │            │      │            │其竊盜犯行│罪    │
└──┴────┴──────┴───┴──────┴─────┴───┘


司法院資訊處製作；財團法人民間司法改革基金會備份。
